【裁判字號】    98,訴,3740
【裁判日期】    981130
【裁判案由】    毒品危害防制條例
【裁判全文】
臺灣臺中地方法院刑事判決              98年度訴字第3740號
公  訴  人  臺灣臺中地方法院檢察署檢察官
被      告  甲○○
上列被告因毒品危害防制條例案件，經檢察官提起公訴（98年度
毒偵字第3718號），被告於準備程序就被訴事實為有罪之陳述，
本院合議庭裁定由受命法官獨任逕行簡式審判程序，並予判決如
下：
    主    文
甲○○施用第一級毒品，累犯，處有期徒刑捌月。
    犯罪事實
一、甲○○前於民國九十三年間，即曾因施用毒品案件，經本院
    裁定送觀察勒戒後，認為無繼續施用毒品傾向，於九十四年
    四月一日觀察勒戒執行完畢釋放出所，並由臺灣臺中地方法
    院檢察署檢察官以九十三年度毒偵字第五四０八號、九十四
    年度毒偵字第一四０九號、第一五五五號為不起訴處分確定
    ；另甲○○前曾因違反肅清煙毒條例經法院判處有期徒刑三
    年二月確定；後又因違反麻醉藥品管理條例與竊盜等案件，
    經法院分別判處有期徒刑五年六月、八月及二月，並定應執
    行刑為有期徒刑六年一月確定，前開二案後經接續為執行，
    其入監執行後，於九十一年九月十日因縮短刑期假釋付保護
    管束（原訂縮刑期滿日期為九十六年一月二十七日）；詎甲
    ○○於假釋期間之九十三年間，復因前開施用毒品案件，經
    法院裁定為觀察勒戒，上揭假釋亦因此遭撤銷，甲○○乃復
    行入監執行殘刑四年四月十七日，其後適逢罪犯減刑條例之
    實施，其前揭所受三年二月、八月及二月等有期徒刑宣告乃
    由法院裁定各減為有期徒刑一年七月、四月及一月，其中有
    期徒刑四月與一月之宣告，並與上開不應減刑之有期徒刑五
    年六月宣告定應執行刑為有期徒刑五年八月，經計算後應執
    行殘刑二年四月十七日，其甫在九十七年一月三十一日因縮
    刑期滿執行完畢。
二、詎甲○○猶不知戒絕，其明知毒品海洛因業經公告列為毒品
    危害防制條例之第一級毒品，不得非法持有、施用，因未戒
    除施用毒品海洛因之惡習，仍基於施用第一級毒品海洛因之
    行為決意，於九十八年八月十日二十時許，在臺中縣沙鹿鎮
    鎮○路之統一超商旁公園內隱蔽處，以將毒品海洛因摻入香
    菸內點火燃燒使之產生煙霧後加以吸食之方式，非法施用第
    一級毒品海洛因一次。嗣甲○○於九十八年八月十二日十三
    時十分許，在其位於臺中縣沙鹿鎮○○○路八五五巷六號住
    處內，為警持本院核發之搜索票搜索查獲，其且經員警徵得
    同意後，採集尿液送請鑑驗，因嗎啡（毒品海洛因之代謝物
    ）係呈現陽性反應，始由警進而查悉上情。
三、案經臺中市警察局移請臺灣臺中地方法院檢察署檢察官偵查
    起訴。
    理    由
一、上開犯罪事實，業經被告甲○○於警詢、偵查及本院訊問時
    均坦認不諱，而被告為警查獲後所採取之尿液，經送請經送
    請詮昕科技股份有限公司檢驗結果，嗎啡（毒品海洛因之代
    謝物）係呈現陽性反應，有該公司出具之濫用藥物尿液檢驗
    報告一份附卷可稽（見警卷第29頁），足見被告上開自白，
    確與客觀事實相符，堪予採認。另被告前於九十三年間，即
    曾因施用毒品案件，經法院裁定送觀察勒戒後，認無繼續施
    用毒品之傾向，而由臺灣臺中地方法院檢察署檢察官於九十
    四年三月三十一日以九十三年度毒偵字第五四０八號、九十
    四年度毒偵字第一四０九號、第一五五五號為不起訴處分確
    定（觀察勒戒執行至九十四年四月一日完畢釋放），此有臺
    灣高等法院被告前案紀錄表及臺灣臺中地方法院檢察署全國
    施用毒品案件紀錄表在卷可查，是被告確有於觀察勒戒執行
    完畢後，五年內復行施用毒品之罪行。綜此，本件事證已臻
    明確，被告施用毒品海洛因之犯行洵堪認定。
二、按海洛因係屬毒品危害防制條例第二條第二項第一款所指之
    第一級毒品，核被告甲○○所為，係犯毒品危害防制條例第
    十條第一項之施用第一級毒品罪。被告施用前持有毒品海洛
    因之低度行為，應為其施用第一級毒品之高度行為所吸收，
    不另論罪。另被告有如前揭犯罪事實欄所述之經有期徒刑宣
    告及執行完畢之情形，有前開臺灣高等法院被告前案紀錄表
    附卷可稽，其於有期徒刑執行完畢後五年以內，故意再犯本
    件為有期徒刑以上之罪，構成累犯，應依刑法第四十七條第
    一項規定加重其刑。爰審酌被告前已因施用毒品犯行經觀察
    勒戒，竟仍故態復萌，復行施用毒品不輟，無視於毒品對於
    自身健康之戕害及國家對於杜絕毒品犯罪之禁令；惟衡酌施
    用毒品係屬自戕行為，被告犯罪手段尚屬平和，亦未因此而
    危害他人，所生損害尚非鉅大，另參以被告犯後始終坦承犯
    行，尚見悔意之犯罪後態度，暨施用毒品者均有相當程度之
    成癮性及心理依賴，其犯罪心態與一般刑事犯罪之本質並不
    相同，應側重適當之醫學治療及心理矯治為宜等一切情狀，
    量處如主文所示之刑。
據上論斷，應依刑事訴訟法第二百七十三條之一第一項、第二百
九十九條第一項前段，毒品危害防制條例第十條第一項，刑法第
十一條前段、第四十七條第一項，判決如主文。
本案經檢察官張富鈞到庭執行職務。
中    華    民    國    98    年    11    月    30    日
                  刑事第三庭  法  官  陳思成
以上正本證明與原本無異。
如不服本判決應於收受判決後10日內向本院提出上訴書狀，並應
敘述具體理由；其未敘述上訴理由者，應於上訴期間屆滿後20日
內向本院補提理由書（均須按他造當事人之人數附繕本）「切勿
逕送上級法院」。
                              書記官  吳詩琳
中    華    民    國    98    年    11    月    30    日
附錄論罪科刑法條
毒品危害防制條例第十條第一項
施用第一級毒品者，處六月以上五年以下有期徒刑。


司法院資訊處製作；財團法人民間司法改革基金會備份。
